# 请教陈版：限制性股票激励相关问题

提问人：酸菜 yu 时间：2019-10-14 10:39:10
我司 (上市公司母公司) 对本公司及控股子公司 (非上市公司) 职员进行了限制性股票激励。请教以下问题：
1. 关于股份支付费用的确认和合并报表的处理：
等待期内的股份支付费用应当全部在母公司确认，还是根据激励对象的公司归属，分别确认为母公司、子公司的费用？
若为后者，
1 ）子公司有少数股东，针对子公司确认的股份支付费用, 少数股东是否需要按持股比例计算承担？
2 ）母公司对应确认对子公司的长期股权投资的金额，是否按照 “子公司激励对象实授股数 * 授予日公允价”来确定？
3 ）以上事项 (母公司新增长投和享有子公司当期损益份额) 在母公司编制合并报表时会否形成差异，应如果处理？
2. 关于每股收益的计算：
限制性股票分三年 (三期)陆续解锁，等待期内计算基本每股收益和稀释每股收益时，分子和分母应该做哪些调整？(现金股利可撤销)
中期财务报告 (一季报、半年报、三季报) 的每股收益计算涉及这些调整吗？
3. 母、子公司确认的股份支付费用在企业所得税申报时应如何处理？
针对解锁部分已经确认的股份支付费用，是否可以享受企业所得税税前扣除？

回答人：chenyiwei
1 、等待期内的股份支付费用应当根据激励对象的公司归属，分别确认为母公司、子公司的费用。对于应由非全资子公司确认的股份支付费用，应按比例分配给少数股东，确认为少数股东损益。
母公司对应确认对子公司的长期股权投资的金额，按照 “子公司激励对象实授股数 *授予日公允价” 来确定。
但是，由于该股权激励事项虽然影响少数股东损益，但不影响少数股东权益，这是由于母公司代少数股东承担了子公司的股权激励费用所致，应看作母公司和少数股东之间的一项利益让渡，其影响在合并报表层面应调整减少归母的资本公积。
2 、按照《企业会计准则解释第 7 号》第五条相关规定计算即可，不涉及特殊调整。但因为每股收益计算的依据是合并报表层面的归母净利润，所以不考虑对少数股东损益的影响金额。
3 、股份支付费用的税前扣除，应该是参照国家税务总局 2012 年第 18 号公告的规定处理。具体问题建议咨询税务专业人士意见，并提示母子公司分别与其主管税务机关沟通确认。